# 请教陈老师，关于某材料物资报表列示问题。

提问人：273902339 时间：2013-03-26 15:08:47
某农业企业，存在 金额较大的 材料物资，用途主要为 施在 林地里，主要为 树皮 鸟粪等，施一次能提供 为期 3 年 的养分，即 3 年受益期间。考虑到 在一年内 一次性放入 损益会给 报表造成很大影响，考虑对其进行摊销。请问陈老师，考虑到 材料物资 几乎没有交换和变现价值，将其放入 长期待摊费用 进行摊销是否恰当，还是作为 存货--生产成本 进行列示？

回答人：chenyiwei
在本案例中，企业对于林木等生物资产是作为消耗性生物资产还是生产性生物资产？如果是前者，说明企业的正常经营周期超过一年，虽可在三年内摊销，但仍应列报为“其他流动资产”；其他情况下可通过长期待摊费用核算。

提问人：273902339 时间：2013-03-29 16:34:03
回复 chenyiwei 的帖子
是 生产性生物资产，但是 它的实质是 树皮鸟粪等 消耗资产，附注在 长期待摊费用 列示是否 显得 附注 长期待摊费用明细项 太难看，但是其 金额 又比较大。

回答人：chenyiwei
需要进一步了解这是成熟生产性生物资产还是未成熟生产性生物资产？如果是前者，建议列长期待摊费用，分三年摊销；如果是后者，建议直接计入生产性生物资产价值中。